# 陈版主，关于公司对员工自购办公笔记本电脑给予补贴的会计处理

提问人：提拉米兔 时间：2016-12-21 16:21:39
我公司对员工自购办公笔记本电脑给予补贴，员工购置的电脑 5000 元以内的部分由公司报销，超过 5000 元的部分员工自行负担，若员工在公司连续工作超过 3 年，电脑所有权归员工个人所有，如中途员工离职，则需回购电脑。现员工A支付现金购入一台电脑价值6000 元，发票金额 6000 元，公司报销 5000 元，差额 1000 元员工个人承担，固定资产确认的价值是否为 6000 元？差额 1000 元计入当期营业外收入吗？，谢谢

回答人：chenyiwei
固定资产的入账价值还是应当以企业自身实际负担的金额为准，超出部分（员工自负）不构成固定资产成本和营业外收入。

提问人：提拉米兔 时间：2016-12-21 19:19:52
陈版主，如果我购买电脑时，开增值税进项税专用发票，关于增值税如何处理？谢谢

回答人：chenyiwei
如果发票抬头为公司的，可以抵扣进项税额。但因为公司实际支付金额小于票面金额，且可能存在三流不一致问题，此时抵扣有无税务风险，建议咨询税务专业人士。

提问人：shenshan.love 时间：2016-12-23 23:01:45
每期确认应付薪酬跟费用，同时长摊跟应付薪酬抵消

回答人：chenyiwei
这部分电脑补助不属于职工薪酬。